Eduardo Fertig Bastos

Desenvolvedor Full Stack

Possuo 5 anos de experiência. Bacharelado em sistemas de informação pela UNIDAVI. Possuo experiência em back-end com Node.js, Laravel e PHP. Em relação ao front-end possuo experiências com Next.js, React, Vue JavaScript, JQuery e React Native. Com bancos de dados, já trabalhei com modelos relacionais como PostgreSQL, MySQL, SQL Server e não relacionais como MongoDB.





dudufbastos1@gmail.com



Rio do Sul, Brasil



in linkedin.com/in/eduardo-fertig-bastos

+55 (47) 99126-3351

eduardofertigbastos.github.io/portfolio/

github.com/EduardoFertigBastos

EXPERIÊNCIA

Engenheiro de Software - Javascript Intellective

04/2023 - Presente

California, Mountain View, Remoto

Engenheiro de software em JavaScript. Desenvolvimento de aplicações para a Service Now. Criação de aplicações utilizando Vue.js com TypeScript e também usando a biblioteca Vuetify. Manutenção em aplicações e plugins construídos com JavaScript. Refatoração de um produto construído em JavaScript para Vue com TypeScript. Elaboração de Templates de NewsLetter responsivo para diferentes plataformas de email. Utilização de Monorepo, com PNPM.

Elaboração e construção de SCSS, além do uso de Tailwind. Integração com API do ChatGPT. Utilização de métodos ágeis como SCRUM, para estruturar e gerenciar o projeto. Utilização de Jira para acompanhamento de tarefas. Microsoft Teams para comunicação. Github para repositórios e actions.

JavaScript - TypeScript - Vue.js - Vuetify - Service Now - HTML - CSS -Tailwind - SCSS - Newsletter - API - ChatGPT

Desenvolvedor Full-Stack Pontos para pessoas com dietas especiais

01/2023 - 12/2023

Remoto

Foi desenvolvido um sistema de avaliação interna utilizando Next.js e React para o front-end, empregando Server-Side Render. Foi utilizado Node.js para backend, com Prisma como ORM e Zod para validações de dados. O banco de dados escolhido foi o PostgreSQL. Foi criado um formulário dinâmico com perguntas cadastradas que possibilitaram a criação de múltiplos aplicativos para respostas específicas do grupo. Houve a implementação de envio de links por e-mail com redirecionamento para a aplicação. Após o envio das respostas, o ID do usuário é salvo em um hash com outras informações para garantir o anonimato e evitar respostas duplicadas do mesmo usuáio. No dashboard é disponibilizado um calendário para visualização de aplicações agendadas e gráficos que exibem as respostas por questões. Participação simplificada dos membros e experiência do usuário aprimorada.

Competências

Next.js - React JS - Node.js - JavaScript - TypeScript - HTML - CSS - Styled Components - Material UI - Zod - PostgreSQL - Docker

Desenvolvedor Full-Stack

Pontos para pessoas com dietas especiais

Aplicação web construída usando React JS e uma API construída com Node.js, ambos com Typescript. A plataforma ajuda pessoas com restrições alimentares a encontrar estabelecimentos e produtos adequados. Os estabelecimentos podem se cadastrar, incluindo localização e categorias de produtos. O mapa mostra estabelecimentos próximos. A função de filtro ajuda os usuários a encontrar produtos adequados, salvando a seleção em memória local. O projeto usa tecnologias avançadas como React JS e Node.js para bom desempenho e qualidade de código. A plataforma é amigável e oferece uma solução eficiente para aqueles com restrições alimentares. Os recursos do aplicativo o tornam uma ferramenta valiosa para pessoas que procuram produtos alimentícios adequados.

Node.js - Express - React JS - JavaScript - TypeScript - HTML - CSS - Styled Components - Material UI - PostgreSQL - Docker - AWS

Desenvolvedor Full-Stack

ByNani

03/2020 - 07/2020

Remoto

O site de venda de bonecas de feltro oferece uma visão única e autêntica dos produtos por meio da seção "Conheça a arte". Os clientes podem personalizar seus pedidos e se comunicar eficientemente com o vendedor por meio do formulário de contato atualizado. No geral, a plataforma oferece uma experiência de compra intuitiva e eficiente.

Competências

Laravel - PHP - POO - HTML - CSS - Javascript - JQuery - PostgreSQL - Docker - Bootstrap

Desenvolvedor Full-Stack

JVS Sistemas

03/2021 - 05/2022

Rio do Sul, SC, Brasil

Uma pequena empresa que lida com uma ampla variedade de diferentes tipos de Uma pequena empresa que lida com uma ampla variedade de diferentes tipos de clientes. Atuei na manutenção e elaboração de diversos sistemas, como no principal projeto da empresa que era o OMNI. O qual é um projeto construído em Laravel combinado com Jquery para lidar com o javascript no front-end e usando o Postgres como banco de dados. A ideia da Omni era se tornar o principal sistema da empresa, já que o antigo era mais como um código legado. Eu fui um dos principais desenvolvedores desse sistema. O sistema foi projetado para ser altamente automatizado. Trabalhei na automação de regras de validação por meio do modelo, uso de máscaras na frente e seu tratamento nas costas. Vários componentes foram criados, o mais diferente sendo uma árvore baseada na hiblioteca Istree com extrema personalização. biblioteca Jstree com extrema personalização.

Competências

Laravel - PHP - POO - HTML - CSS - Javascript - JQuery - PostgreSQL -Angular - TypeScript - Electron - Python - Java - SQLite - SQL Server -Docker - MongoDB

EDUCAÇÃO

Bacharelado em Sistemas de Informação

UNIDAVI - Centro Universitário para o Desenvolvido do Alto Vale do Itajaí

01/2019 - 12/2022

Rio do Sul, SC, Brasil

Ignite React JS | Node.js

Rocketseat 03/2022 - 03/2024

Remoto

HABILIDADES



CERTIFICADOS

 JavaScript - Coodesh (03/2023) https://coodesh.com/share/certificate/e7e9b8f0-b2f1-11ed-9234-83ca6ab9baf4

React JS - Coodesh (03/2023)

https://coodesh.com/share/certificate/16311100-b88c-11ed-9234-1349fd7b2801

Node.js - Coodesh (03/2023)

https://coodesh.com/share/certificate/c3c02a30-b6da-11ed-9234-d592a0b5461c

IDIOMAS

Português Fluente / Nativo

Proeficiência para trabalho profissional

Espanhol

Proeficiência para trabalho profissional